---
title: "HomeWork"
output: html_document
---
<div class="section level1">
<div name="綜合演練" data-unique="綜合演練"></div><h1>綜合演練</h1>
<p>小明想知道信義區的腳踏車站晴天和雨天的使用率有何差別 提示： - <code>filter</code>、<code>mutate</code>、<code>select</code>、<code>group_by</code>、<code>summarise</code> - <code>dcast</code> - <code>arrange</code></p>
<table class="table table-condensed">
<thead>
<tr class="header">
<th align="left">sna</th>
<th align="center">晴天</th>
<th align="center">雨天</th>
</tr>
</thead>
<tbody>
<tr class="odd">
<td align="left">永吉松信路口</td>
<td align="center">0.8720583</td>
<td align="center">0.4744500</td>
</tr>
<tr class="even">
<td align="left">信義廣場(台北101)</td>
<td align="center">0.7952094</td>
<td align="center">0.5329188</td>
</tr>
<tr class="odd">
<td align="left">捷運永春站(2號出口)</td>
<td align="center">0.7888917</td>
<td align="center">0.4466667</td>
</tr>
<tr class="even">
<td align="left">市民廣場</td>
<td align="center">0.7369417</td>
<td align="center">0.3238917</td>
</tr>
<tr class="odd">
<td align="left">捷運台北101/世貿站</td>
<td align="center">0.7294856</td>
<td align="center">0.6448654</td>
</tr>
<tr class="even">
<td align="left">基隆光復路口</td>
<td align="center">0.7277750</td>
<td align="center">0.7589000</td>
</tr>
<tr class="odd">
<td align="left">仁愛逸仙路口</td>
<td align="center">0.6532895</td>
<td align="center">0.5921053</td>
</tr>
<tr class="even">
<td align="left">三張犁</td>
<td align="center">0.6409129</td>
<td align="center">0.4242424</td>
</tr>
<tr class="odd">
<td align="left">五常公園</td>
<td align="center">0.6233278</td>
<td align="center">0.3536944</td>
</tr>
<tr class="even">
<td align="left">中強公園</td>
<td align="center">0.6216667</td>
<td align="center">0.7833333</td>
</tr>
</tbody>
</table>
<br>
<hr>
<p><br></p>
</div>

```{r}
#讀取CSV資料
ubike <- read.csv(file = "./ubike-weather-big5.csv",
          colClasses = c("factor", "integer", "integer", "factor", "factor",
                         "numeric", "numeric", "integer", "numeric", "integer",
                         "integer", "numeric", "numeric", "integer", "integer",
                         "numeric", "numeric", "numeric", "numeric", "numeric",
                         "numeric", "numeric", "numeric"),
          fileEncoding = 'BIG-5',
          stringsAsFactors = F)
```
引用套件
dplyr:優化使用<br/>
reshape2:為使用dcast,fun.aggregate<br/>
knitr:表格套件
```{r}
library(dplyr)
library(reshape2)
library(knitr)
library(ggmap)
library(plotly)
library(ggplot2)
```
確認資料
```{r}
str(ubike)
```

資料正規劃
```{r}
zzzz <- (select(ubike, sarea, sna, rainfall, avg.bemp, tot, lat, lng) %>%
#搜尋信義區
filter(sarea == "信義區") %>%
#判斷是否雨天,降雨為0都為晴天
#但透過View看過資料後發現有NA的資料,加入判斷空值
#using為使用率=空車位/實際車位
mutate(day = ifelse(is.na(rainfall) | rainfall == 0, "晴天", "雨天"), using = avg.bemp / tot) %>%
select(sarea, sna, day, using, tot, lat, lng))

```
轉換成圖表後，可以看到晴天的租借率大部分都高於雨天
```{r}
#使用Dcast將晴天雨天的類型座位顯示資料展開
display <- dcast(zzzz, formula = sna ~ day, fun.aggregate = mean, value.var = "using")
#轉換表格模式
kable(display)
```

將晴天雨天資料個別抽出在地圖上呈現<br/>
可以明顯的看到市區的使用率較高，山腳下的使用率較低<br/>
唯一較特別的是光復南路雨天的使用率高於晴天
```{r, fig.width=10, fig.height=10}
#抽出晴天資料
sun <- filter(zzzz, day == "晴天")
#抽出雨天資料
rain <- filter(zzzz, day == "雨天")
#依作標代抓出GOOGLE MAP信義區地圖
map <- get_map(location = c(lon = 121.570555, lat = 25.032721), zoom = 14)
#將座標帶入地圖
晴天地圖<-(ggmap(map) +
geom_point(data = sun, aes(x = lng, y = lat, color = using)))
雨天地圖 <- (ggmap(map) +
geom_point(data = rain, aes(x = lng, y = lat, color = using)))
#顯示
晴天地圖
雨天地圖
```
調整圖案常寬高，但是資料文字仍是太多<br/>
使用ggplotly增加資料檢視可是性<br/>
資料大多為雨天的資料
```{r, fig.width=10, fig.height=5}
xxxxxx <- (ggplot(zzzz, aes(sna, fill = day)) + geom_bar(position = "dodge"))
#使用ggplotly
ggplotly(xxxxxx)
```
